【裁判字號】    95,抗,1542
【裁判日期】    951225
【裁判案由】    聲明異議
【裁判全文】
臺灣高等法院民事裁定                  95年度抗字第1542號
抗  告  人  甲○○
上列抗告人因與相對人乙○○間聲明異議事件，對於中華民國95
年10月 4日臺灣新竹地方法院95年度執字第1752號所為裁定提起
抗告，本院裁定如下：
    主      文
抗告駁回。
抗告程序費用由抗告人負擔。
    理      由
一、按拍賣不動產，執行法院應命鑑定人就該不動產估定價格，
    經核定後，為拍賣最低價額，強制執行法第80條定有明文；
    又鑑定人估價時，宜就不動產是否出租、是否被第三人占用
    等情形分別估價，其估定之不動產價額與市價不相當時，執
    行法院得參考其他資料，核定拍賣最低價額，亦為辦理強制
    執行事件應行注意事項第42條第 1點所明定。又執行法院核
    定之價格應如何認為相當，原屬於執行法院職權裁量之範圍
    ，非當事人所可任意指摘（最高法院88年度台抗字第13號裁
    定參照）。
二、經查，相對人前持臺灣臺北地方法院91年度票字第 18766號
    本票准許強制執行裁定為執行名義，聲請原執行法院以92年
    度執字第8983號民事執行事件，強制執行抗告人所有如原裁
    定附表所示土地，經原執行法院囑託陸德不動產鑑定有限公
    司就上開土地估定價格為新臺幣（下同）3,458萬3,388元，
    惟經特別變賣後之減價拍賣，減定拍賣最低價額為 2,091萬
    5,200元，因無人應買，視為撤回該不動產之執行； 嗣相對
    人又持同一執行名義，聲請原執行法院以94年度執字第2150
    號民事執行事件，強制執行上開土地，亦經特別變賣後之減
    價拍賣，減定拍賣最低價額為1,149萬4,700元（原裁定誤載
    為1,137萬6,900元），仍無人應買，亦視為撤回該不動產之
    執行，業經原執行法院調取該院92年度執字第8983號、94年
    度執字第2150號民事執行卷宗核閱屬實（見原執行法院95年
    度執字第2984號民事執行影印卷第5、28、108、109、168、
    169頁）。 茲相對人又持同一執行名義，再次聲請原執行法
    院以95年度執字第2984號民事執行事件，強制執行上開土地
    ，原執行法院自得參考鑑定人曾就上開土地所為之估價、及
    該土地先前接續實施拍賣所定之最低價額，及其使用現況等
    資料，核定拍賣最低價額，非必以鑑定人之估價為準，苟其
    間市場行情並無大幅波動，亦不以命鑑定人重行估價為必要
    。是原執行法院於此次斟酌該院92年度執字第8983號民事執
    行事件囑託陸德不動產鑑定有限公司就上開土地所為估定價
    格雖為3,458萬3,388元，，惟經該院先後以92年度執字第89
    83號、94年度執字第2150號民事執行事件進行特別變賣後之
    減價拍賣程序，最後一次減價拍賣所定最低價額為 1,149萬
    4,700元，仍因無人應買而流標； 及上開執行標的土地中，
    僅217之7地號土地得於拍定後點交外，其餘土地或供作道路
    使用，或有375耕地租約之登記，其中217之1 地號土地上並
    有第三人陳黃早妹、陳景棠、陳景盛、陳景洪主張為其所有
    之建物坐落其上，故拍定後均不點交，此與原執行法院另案
    94年度執字第6149號、95年度執字第1018號民事執行事件執
    行標的土地拍定後點交之情形（見原執行法院卷7、8、12、
    13頁）不同，且足以影響應買人購買之意願及出價等一切情
    狀（見上開影印卷29、76、77、79、108、109、180、132至
    153頁）後，因而核定第一次拍賣之最低價額為1,424萬元（
    見上開影印卷177至179頁），應屬相當。又此項最低價額，
    僅在限制投標人出價不得少於此數，其願出之最高價額，並
    無限制，如上開執行標的土地果值高價，則公告拍賣之後，
    應買人競相出價，自得以公平之價格賣出，於抗告人之權益
    ，並無損害。況嗣經原執行法院依上開核定之最低價額，於
    95年10月12日進行第一次公開拍賣之結果，仍因無人應買而
    流標，有拍賣不動產筆錄可稽（見上開影印卷 207頁），尤
    見原執行法院所核定之拍賣最低價額，並無過低情事。從而
    原裁定駁回抗告人就第一次拍賣核定最低價額所為之聲明異
    議，並無不合。抗告意旨仍空言抗辯目前房地產景氣熱絡云
    云，並執另案原執行法院94年度執字第6149號所核定第一次
    拍賣之最低價額，指摘原裁定不當，聲明廢棄，為無理由，
    應予駁回。
四、據上論結，本件抗告為無理由，依強制執行法第30條之 1，
    民事訴訟法第495條之 1第1項、第449條第1項、第95條、第
    78條，裁定如主文。
中    華    民    國    95    年    12    月    25    日
                    民事第六庭
                        審判長法  官  林鄉誠
                              法  官  楊豐卿
                              法  官  梁玉芬
正本係照原本作成。
本裁定除以適用法規顯有錯誤為理由，並經本院許可外，不得再
抗告。如提起再抗告，應於收受後10日內委任律師為訴訟代理人
向本院提出再抗告狀。並繳納再抗告費新台幣１千元。
中    華    民    國    95    年    12    月    27    日
                              書記官  常淑慧


司法院資訊處製作；財團法人民間司法改革基金會備份。
